臺灣南投地方法院刑事判決
111年度訴字第200號
公  訴  人  臺灣南投地方檢察署檢察官 
被      告  簡明修


選任辯護人  楊孟凡律師
被      告  周明昌


選任辯護人  紀育泓律師
上列被告等因違反廢棄物清理法案件，經檢察官提起公訴（111
年度偵字第2631號），因被告等於本院準備程序中就被訴事實均
為有罪之陳述，經告以簡式審判之旨，並聽取當事人意見後，本
院合議庭裁定由受命法官獨任進行簡式審判程序，判決如下：
    主      文
簡明修共同犯廢棄物清理法第四十六條第四款之非法清理廢棄物
罪，處有期徒刑壹年貳月。緩刑肆年，並應於本判決確定後壹年
內，向公庫支付新臺幣捌萬元。
周明昌共同犯廢棄物清理法第四十六條第四款之非法清理廢棄物
罪，處有期徒刑壹年貳月。緩刑肆年，並應於本判決確定後壹年
內，向公庫支付新臺幣捌萬元。
    事實及理由
一、犯罪事實：
  ㈠周明昌、簡明修及蔡士榤（本院另行審理）均明知未依廢棄
    物清理法第41條第1 項規定領有廢棄物清除、處理許可文件
    ，不得從事廢棄物之清除、處理，竟共同基於違反廢棄物清
    理法從事廢棄物清除、處理之犯意聯絡，先由蔡士榤於民國
    110 年10月1 日前之不詳時間，接受真實姓名年籍不詳之蔡
    姓男子委託，以每一太空包（內含一般事業廢棄物之漆廢料
    ）新臺幣（下同）2000元之代價處理，蔡士榤再委由簡明修
    代尋堆置廢棄物之土地，簡明修遂於110 年10月1 日14時復
    委託周明昌居間仲介租用土地，周明昌即向不知情之廖俊賢
    （所涉違反廢棄物清理法部分，另經檢察官為不起訴處分）
    承租其所有，坐落南投縣○○鎮○○段○000地號（重測前為桶頭
    段第127之4地號土地，下稱甲地），並與簡明修於同日17時
    許至上揭土地查看後，簡明修認進入上揭土地之路幅過小，
    載運廢棄物之車輛無法進入，遂與蔡士榤商議後，再由周明
    昌向不知情之曾如羗（所涉違反廢棄物清理法部分，另經檢
    察官為不起訴處分）借用南投縣○○鎮○○段○000地號土地（重
    測前為桶頭段第54之7地號土地，下稱乙地）暫置上開太空
    包，蔡士榤再僱請有上開犯意聯絡之林明德（本院另行審理
    ）駕駛堆高機將前揭太空包由乙地移置至甲地堆置。蔡士榤
    遂於110 年10月1 日19時前之不詳時間，僱用真實姓名年籍
    不詳之成年人，駕駛不詳之車輛，自新北市○○區○○街000巷0
    ○0號，載運前揭太空包共22包，並於同日19時許先行堆置於
    乙地，嗣於同年月3 日11時40分前之不詳時間，林明德再駕
    駛堆高機將前揭太空包中之2 包移置至甲地，以此方式為前
    開一般事業廢棄物之清除、處理。嗣因太空包發出惡臭，即
    遭附近民眾報警檢舉，經警循線查獲。
  ㈡案經內政部警政署保安警察第七總隊第三大隊報告臺灣南投
    地方檢察署檢察官偵查起訴。
二、證據名稱：
  ㈠被告周明昌、簡明修於本院準備程序與審理中之自白。
  ㈡證人廖俊賢、曾如羗於警詢及於偵查中之證述。
　㈢南投縣環保局110年10月21日投環局稽字第1100022377號函及
    函附環保報案中心陳情案件處理電腦管制單、環境稽查工作
    紀錄及現場照片、南投縣環保局110年12月16日投環局稽字
    第1100027273號函及函附琨鼎環境科技股份有限公司廢棄物
    檢測報告、新北市政府環境保護局110年10月13日新北環稽
    字第1101944417號函。
三、論罪科刑：
  ㈠核被告簡明修、周明昌所為，均係違反廢棄物清理法第46條
    第3 款之未經主管機關許可，提供土地回填堆置廢棄物罪與
    同條第4 款之未領有廢棄物處理許可文件，從事廢棄物處理
    罪。又被告2 人係以一行為同時觸犯廢棄物清理法第46條第
    3 款、第4 款之罪，均為想像競合犯，應依刑法第55條規定
    各論以情節較重之廢棄物清理法第46條第4 款之非法清理廢
    棄物罪。被告簡明修、周明昌與蔡士榤、林明德及真實姓名
    年籍不詳之蔡姓男子就前揭犯行有犯意聯絡及行為分擔，為
    共同正犯。
  ㈡本院審酌被告簡明修、周明昌正值壯年，本應依循正軌賺取
    財物，詎其不思此為，為圖暴利竟承租土地後，旋違法處理
    一般事業廢棄物，除高度侵害他人之權益外，亦造成自然環
    境之損害，惟念其自始至終均坦承犯行，犯後態度尚可，且
    已向主管機關提交土地回復計畫，並經主管機關同意，兼衡
    被告簡明修國中畢業之智識程度，打零工，經濟狀況勉持，
    現獨居；被告周明昌國中畢業，務農，經濟狀況勉持，與母
    親同住等一切情狀，分別量處如主文所示之刑，以資懲儆。
  ㈢被告簡明修、周明昌前未曾因故意犯罪受有期徒刑以上刑之
    宣告，有臺灣高等法院被告等前案紀錄表為證，堪認被告簡
    明修、周明昌非屬常習於犯罪之人，故本院斟酌被告簡明修
    、周明昌於犯後已坦承犯行，足見其等於犯後具悔悟之心，
    因係一時短於思慮而誤觸刑典，經此偵審教訓，應知所警惕
    ，信無再犯之虞，認其等所受宣告之刑，均以暫不執行為適
    當，爰依刑法第74條第1 項第1 款規定，併予宣告被告簡明
    修、周明昌如主文所示緩刑期間。然為使被告等確實知所警
    惕，並促其等建立正確之法治觀念，兼衡本案犯罪情節及其
    等經濟狀況，爰依刑法第74條第2 項第4 款之規定，命被告
    等應於本判決確定之日起1 年內向公庫支付如主文所示之金
    額，以勵自新兼收惕儆之效。
  ㈣沒收部分，被告簡明修、周明昌均供稱並未因本案獲得任何
    報酬，卷內亦無證據證明被告2 人有獲得報酬，自無庸宣告
    沒收。
四、依刑事訴訟法第273條之1、第310條之2、第454條，判決如
    主文。
五、如不服本件判決，得自收受送達之日起20日內，向本院提起
    上訴狀（須附繕本）。
本案經檢察官石光哲提起公訴，檢察官劉景仁到庭執行職務。
中　　華　　民　　國　　111 　年　　10　　月　　5 　　日
        　　　　　　　　　臺灣南投地方法院刑事第五庭    
            　　　　　　　　　法　官　羅子俞
以上正本證明與原本無異。 
如不服本判決，應於收受本判決20日內向本院提出上訴書狀，並
應敘述具體理由，如未敘述上訴理由者，應於上訴期間屆滿後20
日內補提理由書狀於本院（均須依他造當事人之人數附繕本）「
切勿逕送上級法院」。
                              書記官  林佩儒
中　　華　　民　　國　　111 　年　　10　　月　　7 　　日
附錄本案論罪科刑法條：
廢棄物清理法第46條
有下列情形之一者，處1年以上5年以下有期徒刑，得併科新臺幣
1千5百萬元以下罰金：
一、任意棄置有害事業廢棄物。
二、事業負責人或相關人員未依本法規定之方式貯存、清除、處
    理或再利用廢棄物，致污染環境。
三、未經主管機關許可，提供土地回填、堆置廢棄物。
四、未依第41條第1項規定領有廢棄物清除、處理許可文件，從
    事廢棄物貯存、清除、處理，或未依廢棄物清除、處理許可
    文件內容貯存、清除、處理廢棄物。
五、執行機關之人員委託未取得許可文件之業者，清除、處理一
    般廢棄物者；或明知受託人非法清除、處理而仍委託。
六、公民營廢棄物處理機構負責人或相關人員、或執行機關之人
    員未處理廢棄物，開具虛偽證明。